---
title: "Practica 1"
author: "Ian Nicolas Ramírez Mejía - Felipe Buitrago Carmona"
date: "2023-02-25"
output:
  html_document:
    df_print: paged
  word_document: default
  pdf_document: default
---

```{r include=FALSE}
library(fdth)
```

# 1) Estudio en geriátricos
Se realiza un estudio comparativo de dos geriátricos del oeste de virginia. El objetivo del estudio es determinar el
tipo de pacientes a los que se atiende y averiguar donde van los pacientes cuando dejan el geri[atrico. Est[an
implicadas cuatro variables aleatorias discreatas: **Sexo** ($F=Female$ y $M=Male$ según lineamientos del investigador),
**Diagnóstico** ($RM=\text{Retrasado Mental}$, $EM=\text{Enfermo Mental}$, $FE=\text{Fisicamente Enfermo}$), **Edad** y
**Destino** al dejar el geriátrico ($1=\text{Fallecido}$, $2=\text{Hogar Familiares}$, $3=\text{Hospital}$
$4=\text{Calle}$ $5=\text{Otro geriátrico}$ $6=\text{Sanatorio particular}$ $7=\text{No dejó el geriátrico}$)

```{r}
sex <- c(
    "M", "M", "F", "M", "F", "F", "F", "F", "M", "M", "F", "M", "M", "F",
    "F", "F", "M", "F", "F", "M", "F", "M", "F", "M", "M", "F", "F", "F",
    "F", "M", "F", "F", "M", "M", "M", "F", "F", "F", "M", "F"
)

diagnostic <- c(
    "EM", "RM", "FE", "EM", "RM", "EM", "FE", "FE", "RM", "EM",
    "FE", "FE", "EM", "RM", "RM", "FE", "RM", "FE", "RM", "FE",
    "EM", "EM", "FE", "FE", "FE", "EM", "RM", "EM", "RM", "FE",
    "FE", "RM", "FE", "RM", "FE", "EM", "EM", "EM", "RM", "RM"
)

ages <- c(
    29, 35, 34, 36, 25, 20, 31, 89, 42, 41, 47, 41, 87, 56, 50, 28, 35,
    23, 39, 42, 72, 52, 31, 35, 42, 29, 61, 18, 64, 51, 30, 35, 40, 76,
    59, 71, 62, 65, 51, 18
)

destine <- c(
    2, 7, 7, 7, 7, 7, 7, 1, 7, 7, 7, 2, 7, 1, 7, 7, 7, 7, 3, 7, 6, 7,
    7, 7, 7, 2, 7, 3, 7, 7, 7, 7, 6, 3, 7, 6, 7, 3, 7, 7
)
```

## a) Tablas de frecuencia (variables cuantitativas) y tabla cruazada (variables cualitativas):
```{r, echo=F}
(ages_ft <- fdt(ages, breaks = c("Sturges")))
(destine_ft <- fdt(destine, breatks = c("Sturges")))
(quant_table <- table(sex, diagnostic))
```

## b) Histogramas
```{r, echo=F, out.width='1\\linewidth', fig.asp=0.5}
par(mfrow = c(1, 2))
hist(x = ages, main = "Histograma de edades", xlab = "Edad", ylab = "Frecuencia")
hist(x = destine, main = "Histograma de destino", xlab = "Destino", ylab = "Frecuencia")
barplot(table(sex), main = "Histograma de Sexo", xlab = "Sexo", ylab = "Frecuencia")
barplot(table(diagnostic), main = "Histograma de diagnostico", xlab = "diagnostico", ylab = "Frecuencia")
```

## c) Boxplots y pie charts (variables cuantitativas)
```{r, fig.align = "center"}
pie(table(destine), main = "Pie chart de destino")
par(mfrow = c(1, 2))
boxplot(ages, main = "Boxplot de edades")
boxplot(destine, main = "Boxplot de destino")
```

## d) Pie charts (variables cualitativas)
```{r, fig.align = "center"}
par(mfrow = c(1, 2))
pie(table(sex), main = "Pie chart de sexo")
pie(table(diagnostic), main = "Pie chart de diagnóstico")
```

## e) Análisis
De los resultados obtenidos en el punto **a** podemos concluir que
aproximadamente el $50\%$ de los pacientes que se frecuentan la clínica se
encuentran entre los $28$ y los $48$ años, siendo más frecuentes los pacientes
entre los $28$ y los $38$ años. También es posible concluir que el $78\%$ de los
pacientes se encuentran internados en el geríatrico del estudio o en uno
particular. \

De los resultados obtenidos en el punto **b**, se puede concluir que los
pacientes usados para el estudio son en su mayoría mujeres, de las cuales el
$34\%$ tiene un padecimiento físico, y el restante uno mental.rAdemás, en
hombres los padecimientos físicos constan de un total del $41\%$, y el restante
son padecimientos mentales.\

De los resultados obtenidos en el punto **c** se puede concluir que la media de
edad de los pacientes que frecuentan la clínica tienen una media de edad de 40
años y no hay datos atípicos presentes.\

De los resultados obtenidos en el punto **d** se puede concluir que se tiene un
grupo homogeneo de pacientes en términos de padecimientos, siendo levemente más
frecuentes los padecimientos físicos (__FE__).

## f) Estadísticos descriptivos

### Edades
```{r}
summary(ages)
var(ages)
sd(ages)
```

### Destino
```{r}
summary(destine)
var(destine)
sd(destine)
```

# 2) Distribución binomial
```{r}
n <- 20
p <- 0.9
x <- 5
dbinom(x, size = n, prob = p)

x <- 0:20
fx <- dbinom(x, 20, 0.9)
fcx <- pbinom(x, 20, 0.9)
(tabla <- data.frame(x, fx, fcx))
plot(x, fx, type = "h")
plot(x, fx, type = "l")
```

# 3) Distribución binomial
## a)
```{r}
n <- 12
p <- 0.7
x <- 7:9
dbinom(x, size = n, prob = p)
```

## b) como la probabilidad es cumulativa, usamos pbinom
```{r}
(1 - pbinom(6, n, p))
```

## c) como la probabilidad es cumulativa, usamos pbinom
```{r}
(pbinom(8, n, p))
```

## d)
```{r}
x <- 0:12
fx <- dbinom(x, n, p)
fcx <- pbinom(x, n, p)
(tabla <- data.frame(x, fx, fcx))
```

## e)
```{r, echo = F, fig.align = "center"}
par(mfrow = c(1, 2))
plot(x, fx, type = "h")
plot(x, fcx, type = "l")
```

# 4) Poisson
## a)
```{r}
x <- 6
promedio <- 3.7
fx <- dpois(x, promedio)
```

## b)
```{r}
x <- 0:1
promedio <- 3.7
fx <- dpois(x, promedio)
fcx <- ppois(x, promedio)
```

## c)
```{r}
(1 - ppois(8, promedio))
```

# 5) Poisson
```{r}
n <- 8000
p <- 0.001
x <- 7
dbinom(x, size = n, prob = p)
```
