---
title: "Practica 1"
author: "Ian Nicolas Ramírez Mejía"
output: html_document
date: "2023-02-25"
---

```{r include=FALSE}
library(fdth)
```

# Estudio en geriátricos
### Method: fdth

Se realiza un estudio comparativo de dos geriátricos del oeste de virginia. El
objetivo del estudio es determinar el tipo de pacientes a los que se atiende y
averiguar donde van los pacientes cuando dejan el geri[atrico. Est[an
implicadas cuatro variables aleatorias discreatas: **Sexo** ($F=Female$ y $M=Male$
según lineamientos del investigador), **Diagnóstico** ($RM=\text{Retrasado Mental}$,
$EM=\text{Enfermo Mental}$, $FE=\text{Fisicamente Enfermo}$), **Edad** y
**Destino** al dejar el geriátrico ($1=\text{Fallecido}$, $2=\text{Hogar
Familiares}$, $3=\text{Hospital}$ $4=\text{Calle}$ $5=\text{Otro geriátrico}$
$6=\text{Sanatorio articular}$ $7=\text{No dejó el geriátrico}$)

```{r}
sex <- c("M", "M", "F", "M", "F", "F", "F", "F", "M", "M", "F", "M", "M", "F",
         "F", "F", "M", "F", "F", "M", "F", "M", "F", "M", "M", "F", "F", "F",
         "F", "M", "F", "F", "M", "M", "M", "F", "F", "F", "M", "F")

sex_table <- fdt(sex, breaks = c("sturges"))

sex_r <- max(sex) - min(sex)

sex_m <- round(1 + 3.3 * log10(length(fuma)))

sex_a <- sex_r / sex_m


diagnostic <- c("EM", "RM", "FE", "EM", "RM", "EM", "FE", "FE", "RM", "EM",
                "FE", "FE", "EM", "RM", "RM", "FE", "RM", "FE", "RM", "FE",
                "EM", "EM", "FE", "FE", "FE", "EM", "RM", "EM", "RM", "FE",
                "FE", "RM", "FE", "RM", "FE", "EM", "EM", "EM", "RM", "RM")

ages <- c(29, 35, 34, 36, 25, 20, 31, 89, 42, 41, 47, 41, 87, 56, 50, 28, 35,
          23, 39, 42, 72, 52, 31, 35, 42, 29, 61, 18, 64, 51, 30, 35, 40, 76,
          59, 71, 62, 65, 51, 18)

destine <- c(2, 7, 7, 7, 7, 7, 7, 1, 7, 7, 7, 2, 7, 1, 7, 7, 7, 7, 3, 7, 6, 7,
             7, 7, 7, 2, 7, 3, 7, 7, 7, 7, 6, 3, 7, 6, 7, 3, 7, 7)

data <- table(sex, diagnostic, ages, destine)
```




# 2 binom
# 3 binom
# 4 poisson
# 5 poisson
